---
title: "Введение в R"
author: "Зайцева Елена."
date: '13.04.20 '
output: html_document
---

```{r setup, include=FALSE}
knitr::opts_chunk$set(echo = TRUE)
```

1.Вычислить среднее для каждой колонки таблицы iris, за исключением колонки “Species” и соберите результат в список (list)



```{r}
x <- list("a" = mean(iris$Petal.Width), "b" = mean(iris$Sepal.Width), "c" = mean(iris$Petal.Length), "d"=mean(iris$Sepal.Length))
x
```



2.Вычислить среднее для каждой строки, исключив перед этим колонку “Species” и сохраните результат в векторе


```{r}
data=iris[c(1:4)] 
itog=vector()
for(i in 1:length(iris$Sepal.Width)){
  itog[i] = mean(t(data[i,])) 
}
itog
```



3.Создайте случайные 1000 нуклеотидов, сохранив их в вектор DNA, посчитайте количество нуклеотидов A и T, их долю от общей длинны ДНК и запишите результат в вектор ‘dna_at



```{r}
nuclions <- c( "T", "G", "C" , "A") 
DNA = nuclions[runif(1000, 1, 5)] 
DNA1=summary(factor(DNA)) 
DNA1
dnaAt=DNA1[-c(2, 3)]
end=dnaAt/length(DNA) 
end
```


4. Создайте вектор в котором записан произвольный набор латинских букв длинной не менее 10000 символов и посчитайте количество гласных.



```{r}
txt = letters[runif(1000, 1, 26)] 
txt=factor(letters[runif(1000, 1, 26)])
txt=summary(txt)[c("o","u","y", "a", "e","i")] 
txt
```




5. Отсортируйте все виды в таблице iris по средней длинне лепестков. Результат должен быть фактором с градациями в виде имен видов с правильной последовательностью уровней.




```{r}
iris
names(iris)
iris$Petal.Length
setosa=c(iris$Petal.Length[1:50])
setosa
versicolor=c(iris$Petal.Length[51:100])
versicolor
virginica=c(iris$Petal.Length[101:150])
mean(setosa)
mean(versicolor)
mean(virginica)
Species=c(mean(setosa),mean(versicolor),mean(virginica))
sort(Species)
f=factor(sort(Species))
f
names(f)<- c("setosa", "versicolor", "virginica")
f
```



6. Напишите функцию для рассчета медианы вектора самостоятельно.




```{r}
myMedianFuction <- function(x) {
  z=sort(x)
  if((length(z)%%2)!=0){
    result = z[(length(x)/2)+1]
  }
  else
    result = (z[length(x)/2]+z[length(x)/2+1])/2
  return(result)
}

```




7. Постройте график зависимости длины чашелистиков от длинны лепестков для каждого вида из таблицы iris



```{r}


iris
names(iris)
x=iris$Sepal.Length[1:50]
y=iris$Petal.Length[1:50]
plot(x,y,main="Зависимость длины чашелистиков от длинны лепестков для setosa", xlab="Sepal.Length",ylab="$Petal.Length", col="purple")
x=NULL
y=NULL
x=iris$Sepal.Length[51:101]
y=iris$Petal.Length[51:101]
plot(x,y,main="Зависимость длины чашелистиков от длинны лепестков для versicolor", xlab="Sepal.Length",ylab="$Petal.Length", col="red")
x=NULL
y=NULL
x=iris$Sepal.Length[101:150]
y=iris$Petal.Length[101:150]
plot(x,y,main="Зависимость длины чашелистиков от длинны лепестков для virginica", xlab="Sepal.Length",ylab="$Petal.Length", col="orange")
x=NULL
y=NULL
```





8. По данным таблицы ‘diamonds’(пакет ggplot2 ) почитайте среднюю стоимость цены карата для бриллиантов дороже 1000$ для каждой категории яркости (clarity).




```{r}
library(ggplot2)
diamonds
levels(factor(diamonds$clarity))
x=levels(factor(diamonds$clarity))
y=vector()
for (i in 1:length(x)) {
  y[i]=mean(diamonds$price[(diamonds$price>1000) & diamonds$clarity==x[i]])
}
y
```



